【裁判字號】    91,上易,173
【裁判日期】    920128
【裁判案由】    侵權行為損害賠償
【裁判全文】
臺灣高等法院臺南分院民事判決  九十一年度上易字第一七三號    Ｋ
      上  訴  人  丙  ○  ○
                  甲  ○  ○
      上  訴  人  乙  ○  ○
                  丁  ○  ○
右當事人間請求侵權行為損害賠償事件，兩造對於中華民國九十一年四月二十三日臺
灣雲林地方法院第一審判決（八十九年度訴字第一二六號）分別提起上訴，本院判決
如左：
   主   文
原判決關於駁回上訴人甲○○後開第二項之訴部分，暨訴訟費用（除減縮部分外）之
裁判均廢棄。
右開廢棄部分，上訴人乙○○應再給付上訴人甲○○新台幣壹拾陸萬柒仟伍佰陸拾伍
元，及自民國八十八年十二月三日起至清償日止，按週年利率百分之五計算之利息。
上訴人甲○○其餘上訴駁回。
上訴人丙○○及上訴人乙○○之上訴均駁回。
第一審（除減縮部分外）訴訟費用由上訴人乙○○負擔百分之五十、由上訴人丙○○
負擔百分三十、餘由上訴人甲○○負擔；第二審訴訟費用關於甲○○上訴部分，由上
訴人乙○○負擔百分之六十，餘由上訴人甲○○負擔；第二審訴訟費用關於丙○○、
乙○○上訴部分，由丙○○、乙○○各自負擔。
    事    實
甲、上訴人丙○○、甲○○方面：
一、聲明：求為判決：(一)原判決關於駁回上訴人後開第二項之訴部分廢棄。(二)對造即
    乙○○應再給付上訴人丙○○新台幣（下同）三十五萬八千三百五十七元，應再
    給付上訴人甲○○新台幣三十七萬七千一百九十三元，並自起訴狀繕本送達被上
    訴人之翌日起至清償日止，按週年利率百分之五計算之利息。(三)、願供擔保請准
    宣告假執行。(四)、駁回對造之上訴。
二、陳述：除引用原審判決所陳部分外，補稱：
  (一)上訴人丙○○請求被上訴人乙○○賠償給付之金額係以鑑定單位財團法人中華民
    國企業技術鑑定委員會之鑑定結果為據，既有此客觀鑑定，原審卻棄置未論，逕
    另自認定，難稱允當。又上訴人丙○○所出售貨品為菸酒、上訴人甲○○所損失
    者，均係新品，並無折舊問題。
  (二)本件原燒毀建物雖非上訴人丙○○、甲○○所有，屬虎尾鎮公所所有，然建物既
    經燒毀，上訴人丙○○、甲○○為繼續營業，必定重建，但非由虎尾鎮公所負擔
    或補足重建費用，此費用非不得認非本件上訴人丙○○、甲○○因被上訴人之過
    失行為所致。又上訴人丙○○、甲○○之重建修築費用遠超過鑑定單位所鑑定系
    爭年代已久之老舊建物損失金額，但上訴人丙○○、甲○○只依鑑定金額請求，
    應無不當，原審卻以系爭建物非被上訴人所有，駁回建物損害請求部分，容有不
    當。
三、證據：援用原審所提出之證據外，另聲請傳訊證人王寶月。
乙、上訴人乙○○方面：
一、聲明：求為判決：(一)原判決關於不利上訴人乙○○部分廢棄。(二)右開廢棄部分，
    駁回對造在第一審之訴。(三)駁回對造之上訴。
二、陳述：除引用原審判決所陳部分外，補稱：
  (一)上訴人乙○○並未於住家閣樓點燭未熄，引致火災，已迭經上訴人乙○○否認在
    卷。依現場火災調查報告表引載系爭火災發生之原因是否為辣燭未熄或電線走火
    所致不可斷定，而起火點界於兩造房屋後面之位置，亦非閣樓位置，原判決以閣
    樓辣燭未熄以致失火，即有違誤。
  (二)火災發生當時，風勢係往上訴人乙○○住宅方向延燒，才造成上訴人乙○○住處
    碳化程度較高，不得僅以此斷定起火點確實在上訴人乙○○住處。
三、證據：援用原審所提出之證據外，另聲請傳訊證人廖文瑞、鄭金訓。
丙、本院依職權向臺灣雲林地方法院檢察署調閱八十八年度偵字第一四八一號、一七
    四五號刑事案全卷。
    理    由
一、按於第二審程序為訴之變更、追加，非經他造同意，不得為之。但第二百五十五
    條第一項第二款至第六款情形，不在此限；又訴狀送達後，原告不得將原訴變更
    或追加他訴。但擴張或減縮應受判決事項之聲明者不在此限，另被告於訴之變更
    或追加無異議，而為本案之言詞辯論者，視為同意變更或追加；民事訴訟法第四
    百四十六條第一項、第二百五十五條第一項第三款及第二項分別定有明文。本件
    上訴人丙○○（即原告）於原審時先請求被上訴人即上訴人乙○○（即被告）應
    給一百零六萬五千三百八十八元，及自起訴狀繕本送達翌日起至清償日止，按年
    息百分之五計算之利息；嗣經原審判准二十七萬八千二百三十九元，而駁回其餘
    七十八萬七千一百四十九元之請求，而就其敗訴部分上訴本院後，於本院行準備
    程序時具狀聲明請求上訴人乙○○應再給付上訴人三十五萬八千三百五十七元，
    及自起訴狀繕本送達翌日起至清償日止，按年息百分之五計算之利息；此係屬民
    事訴訟第第二百五十五條第一項第三款所謂減縮應受判決事項之聲明，且被上訴
    人即上訴人乙○○亦無異議，而為本案之言詞辯論，則依前揭之說明，應予准許
    （最高法院五十三年度台上字第九四三號判例參照），合先敘明。
二、本件上訴人丙○○、甲○○起訴主張：上訴人乙○○於民國（下同）八十八年一
    月七日下午六時許，因雲林縣虎尾鎮連續大規模停電二次，乃在其所租住之中正
    路一號閣樓上點蠟燭照明，當日晚間八時許恢復供電後，竟疏未將閣樓上之蠟燭
    熄滅，致於當日晚上十時許，閣樓開始起火延燒，燒燬上訴人丙○○、甲○○之
    房屋及屋內之物品，其中上訴人丙○○損失一百零六萬五千三百八十八元；上訴
    人甲○○損失五十三萬五千四百八十二元，爰依侵權行為損害賠償之法律關係，
    求為命上訴人乙○○如數給付並加計法定遲延利息之判決（按原審判命上訴人乙
    ○○給付丙○○二十七萬八千二百三十九元，給付甲○○十五萬八千二百八十九
    元，而駁回丙○○、甲○○其餘請求後，兩造各就其敗訴部分提起上訴；上訴人
    丙○○又於本院減縮為命乙○○應再給付三十五萬八千三百五十七元，先予敘明
    ）。
三、上訴人乙○○則以：本件火災之發生並非伊所引起，刑事判決認定之事實有誤；
    且上訴人丙○○、甲○○所提出之收據、估價單、明細單、出貨單及照片等私文
    書均非真正，且上訴人丙○○、甲○○並未舉證其所提出之單據上所載之物品於
    火災發生時是否確實存在、與放置於現場之物品是否同一，且燒毀之建物並非上
    訴人丙○○、甲○○所有，自不能請求伊賠償云云，資為抗辯。
四、按因故意或過失，不法侵害他人之權利者，負損害賠償責任，民法第一百八十四
    條第一項前段定有明文。經查，上訴人丙○○位於雲林縣虎尾鎮○○路三號、五
    號之義進商行、上訴人甲○○位於同鎮○○路三九九號之榮泰五金行，均係向雲
    林縣虎尾鎮公所承租建物所經營之商號。八十八年一月七日下午十一時許，上開
    建物因遭大火延燒而致毀損等事實，為兩造所不爭，並有火災調查報告表附於雲
    林縣警察局刑事案件偵查卷宗在卷可稽，自屬真實。上訴人丙○○、甲○○主張
    本件火災係因上訴人乙○○於停電時，在其住處閣樓上點蠟燭照明，於復電後，
    卻疏未將閣樓上之蠟燭熄滅，致於當日晚上閣樓開始起火延燒而起等情，雖為上
    訴人乙○○所否認，並以：案發前，伊並未於住處之閣樓上點燃蠟燭照明，斯時
    伊全家仍在一樓，並未上樓就寢，自無需點燃蠟燭，且火災調查報告書亦明載無
    法斷定本件火災係因蠟燭未熄所致，而伊住家與上訴人丙○○住家同屬舊式木製
    平房，天花板互為相通，伊察覺失火時，乃從上訴人丙○○住處之天花板上所引
    起，當時風勢也是往伊住家方向，才使得伊住家碳化程度較嚴重，因此本次火災
    實非伊住處內蠟燭未熄所致等語置辯，是本件首應審酌者為上訴人乙○○就本次
    火災之發生有無過失乙節。
(一)、查雲林縣虎尾鎮○○路一號木造房屋，為上訴人乙○○與其家人所租住一節，為
    上訴人乙○○所不爭執，而本件火災事故現場，依前開雲林縣警察局警消字第一
    二六○號火災調查報告書及現場相片所示：以虎尾鎮○○路一號與三號閣樓後方
    隔鄰處木材樑柱受熱燒失炭化最為嚴重，此有該報告書所附之編號七、十六號照
    片可參；中正路一號與三號後側廚房、浴室磚牆、水泥剝落情形，一號較三號嚴
    重，此有編號九號照片可參；中正路一號與三號隔鄰之磚柱，靠中正路一號方向
    受熱較嚴重，此有編號十號照片可參；中正路一號與三號後側廚房、浴室磚牆上
    方之木架，以中正路一號受熱燒失較為嚴重，其木材受熱炭化亦靠中正路一號方
    向較為嚴重，有編號十一、十七號照片可參；中正路一號閣樓樓梯口下方燒損之
    遺留物及遺留之木材架，燒失均為嚴重，有編號十二號照片可參；中正路一號內
    部閣樓木材樑架及後側磚牆受熱炭化及水泥剝落情形，均為嚴重，此有編號十三
    、十四號照片可參；中正路一號前半部木架燒損後受熱炭化嚴重，有編號十五號
    相片可參；中正路一號內放置於閣樓樓梯附近之物品燒損嚴重，有編號二一號相
    片可參；中正路一號之閣樓板，其板面上方受熱較下方受熱嚴重有編號二三、二
    四號相片可參。再者，雲林縣警察局消防隊組員林義泰於刑事庭第一審審理上訴
    人乙○○被訴公共危險案件中亦到庭證稱：依現場燃燒方向、燒損之處所、炭化
    程度、水泥受熱剝落情形研判起火點，如照片編號十一，中正路一號上之橫樑已
    經燒光，三號雖然炭化嚴重，但還在（指橫樑還在磚牆上），一號之水泥剝落比
    較嚴重；照片編號十之柱子係中正路一號與三號共用之柱子，左邊（指中正路一
    號）燒損比較嚴重，右邊（指中正路三號）比較不嚴重；如照片編號十九、二十
    所示，屋內物品燒損程度嚴重（中正路一號），勘災時發現三號有些酒類與罐頭
    尚未受損；從照片編號三可看出中正路一號燒損較嚴重；如照片編號七所示起火
    點應在一號與三號廚房附近，故研判起火點是中正路一號；又如照片編號九所示
    ，直立之柱子上方炭化較嚴重，可見當時由上往下燒，照片編號十六所示亦同，
    係從閣樓往四面八方延燒等語（見原審法院八十八年度易字第九七七號公共危險
    案刑事卷宗八十八年十二月二日訊問筆錄）；足見本件火災起火點在上訴人乙○
    ○所租住之虎尾鎮○○路一號之事實，至為灼然。
(二)、次查，上訴人丙○○於原審法院刑事庭審理上開公共危險案件時到庭指訴：當天
    停電二次，伊太太王寶月聞到煙味後，過去隔壁（按指上訴人乙○○住處）問發
    生何事，上訴人乙○○的先生鄭金訓告訴伊太太：「素月」（即上訴人）蠟燭未
    吹熄，已經著火等情；另目擊證人王寶月於原審法院刑事庭亦到庭證稱：看到隔
    壁中正路一號有煙冒出來，伊到隔壁去看，上訴人的先生鄭金訓告訴伊，素月點
    蠟燭未弄熄著火了，伊看到上訴人拿臉盆裝水一直往二樓閣樓在潑等語。另目擊
    證人即當時擔任統一超商光復路門市部之店員張嘉明亦於刑事庭審理時證稱：「
    ‧‧‧火災發生時，附近之人跑來告訴我說，說對面發生火災在冒煙了，當時我
    有拿滅火器想幫忙，但火太大了，‧‧‧，我看到巷子的右邊都是火，火苗冒出
    的地點是在房子後面的部分，不是靠圓環馬路這邊，巷子右邊第一棟房子是中正
    路一號」等語綦詳（見原審法院八十八年度易字第九七七號刑事卷第四八頁）。
    此外，參以上訴人乙○○於前開公共危險刑事案件偵、審中亦不否認停電時其確
    有使用蠟蠋照明等情屬實，並曾供述：（聞到煙味時，妳有何舉動？）我就叫我
    先生趕快找，我在樓下找一圈，並未找到什麼，我先生正好從浴室出來，便叫我
    到樓上找找，我一到二樓梯口，即看到右上方天花板和隔鄰間有煙冒出，‧‧‧
    ，我立即拿臉盆裝水來滅火，‧‧‧，並下樓叫我先生打一一九，我帶二個小孩
    拉開鐵門往外跑時，便見一位不認識之年輕人（按指張嘉明）有拿滅火器到樓上
    滅火，‧‧‧，當店門打開時，隔壁菸酒店老闆娘有跑過來（按指王寶月）‧‧
    ‧等情（見警卷八十八年一月十二日乙○○談話筆錄），核與目擊證人王寶月及
    張嘉明於刑事庭審理時證述之情節，大致相符。足見本件火災之發生，應係上訴
    人乙○○於停電時，在其住處閣樓點燭照明，於復電後，疏未熄滅，致於當日晚
    上十一時許，燭火延燒至閣樓，並向四鄰蔓延，而燒燬上訴人丙○○、甲○○前
    開之店面等情，應堪認定。
(三)、雖上訴人乙○○另辯稱：火災風勢朝向伊住家，才使伊住處炭化程度較嚴重，此
    不能證明起火點即為伊住處云云。然起火點通常即為火災現場炭化程度最嚴重之
    處，且綜合判斷現場燃燒方向、燒損之處所、炭化程度、水泥受熱剝落情形研判
    起火點係在上訴人乙○○所居住處等情，業據雲林縣警察局消防隊組員林義泰於
    臺灣台南地方法院刑事庭審理上訴人乙○○被訴公共危險案件中，到庭證稱無訛
    ，已如前述，況火災當時之風勢僅影響延燒方向與範圍而已，是上訴人乙○○上
    開辯詞，並不足採。又證人鄭金訓雖到庭證述：否認曾向上訴人丙○○妻子王寶
    月表示火災係上訴人乙○○點燭未熄所致云云，然證人鄭金訓乃上訴人乙○○之
    配偶，其陳詞不免偏頗，況上訴人乙○○亦不否認有使用蠟燭照明，是證人鄭金
    訓上開證詞亦不足取。另上訴人乙○○雖舉證人廖文瑞，用以證明其未在閣樓點
    蠟燭．但證人廖文瑞本院證稱其於火災前一天十一時許至上訴人乙○○住處拿印
    章（按證人廖文瑞為客代辦機車過戶，經常委請乙○○之夫代刻印章），但只是
    在門外拿了印章就走了，他們是否熄燈不知道因為門已經關了等語在卷（見本院
    卷第九十五頁）。證人廖文瑞既未進入上訴人乙○○家中，亦無法由其證詞推知
    上訴人乙○○未點蠟燭，自不能為上訴人乙○○有利之證據。
(四)、綜上，本件上訴人乙○○用燭不慎引燃火災，事證甚為明確，上訴人乙○○否認
    點燭照明疏未熄滅各情，不足採信，應認上訴人丙○○、甲○○主張之前開事實
    為真。另上訴人乙○○因前開疏失觸犯失火罪責，業經刑事法院判處罪刑確定，
    有臺灣雲林地方法院八十八年度易字第九七七號、本院八十九年度上易字第五二
    四號刑事案卷可憑，益徵上訴人乙○○對於本件火災之發生確有過失至明。
五、查本次火災係肇因上訴人乙○○上開過失行為，業如前述，該過失行為與上訴人
    丙○○等二人因火災所受損害，其間具有相當因果關係，是上訴人丙○○等二人
    主張上訴人乙○○應賠償其等所受損害等語，於法有據，且負損害賠償責任者，
    除法律另有規定或契約另有訂定外，應回復他方損害發生前之原狀；不能回復原
    狀或回復顯有重大困難者，應以金錢賠償其損害，民法第第二百十三條第一項、
    第二百十五條定有明文。因本件火災之結果，上訴人丙○○、甲○○之物品燒毀
    ，已不能回復原狀，或回復原狀顯有重大困難，是其請求金錢賠償自屬有據，茲
    就上訴人丙○○、甲○○所得請求賠償之金額若干？茲論述如下：
（一）上訴人丙○○、甲○○主張渠等前揭房屋、商店及其內所置如原判決附表一（
      編號號至號、編號號至號、編號號至號之貨品因臺灣省菸酒公賣
      局嘉義分局虎尾配銷處業已無償掉換，此部分經上訴人丙○○撤回，並減縮聲
      明而不予論列）、二所示之財物，因本次火災而被燒燬一節，已據渠等提出收
      據、估價單共一百零六張、照片十五幀、證明書一紙為證，上訴人乙○○雖否
      認前開證明文件。惟查，上訴人丙○○前此在火災現址從事菸酒及雜貨販售；
      上訴人甲○○則在該處經營五金行，已據上訴人丙○○等二人分別陳明在卷，
      並為上訴人乙○○所不爭執。而觀諸渠等所提之損失物品清單，其所臚列之內
      容項目，若非與渠等所從事之行業有直接關聯，即屬日常家庭用品，參以上訴
      人丙○○等二人所提受損項目雖多，惟每項物品單價不高，復能提出來源證明
      ，是依常情論之，上訴人丙○○等二人損失清單所列項目，尚難認有何不實。
      再者，上訴人丙○○等二人所提財損項目經財團法人中華民國企業技術鑑定委
      員會（下稱鑑定委員會）鑑驗結果，除部分商品明細表無進貨日期，無法予以
      評估，其他物品應屬存在一節，亦有該鑑定委員會出具之（90）鑑估字第０４
      ００３號鑑定書附卷可憑。且鑑定委員會鑑驗上開項目，主要係以上訴人丙○
      ○等二人所提供之商品明細表及當事人提供之物品擺設位置圖，予以評估；再
      運用空間推疊推測，以推測上訴人丙○○等二人主張商品存貨數量是否符合其
      空間存放，如其空間可存放該物品，則可認其數量為合理一節，已據該鑑定委
      員會於前揭鑑定書第四章第一節下敘明。由於本件火災發生距今已有多年，歷
      經人為撿拾、天然氣候變化，現場破壞嚴重，因此該鑑定機關自無法再次一一
      清點現場物品，不得不以前揭方法推估上訴人丙○○等二人所提清單上之物品
      、數量，然前揭推估既有其上開科學之依據，亦與經驗法則無違，則鑑定委員
      會所為之鑑驗結果仍具一定之參考價值。是上訴人丙○○等二人主張如原判決
      附表所示財物，因本次火災而告滅失一節，堪可採信。上訴人乙○○空言否認
      前開損失單據之真正及上訴人丙○○等二人受損物品數量，即無足採。
（二）按不法毀損他人之物者，被害人得請求賠償其物因毀損所減少之價額，民法第
      一百九十六條定有明文。次按當事人已證明受有損害而不能證明其數額或證明
      顯有重大困難者，法院應審酌一切情況，依所得心證定其數額；當事人主張有
      利於己之事實者，就其事實有舉證之責任，民事訴訟法第二百二十二條第二項
      、二百七十七條亦有明文規定。本件上訴人丙○○等二人所提火損清單之物品
      ，既因燒燬而不能回復原狀，上訴人丙○○等二人自得請求上訴人乙○○賠償
      上開物品因毀損所減少之價額。又上開財物價格，經原審法院囑託上開鑑定委
      員會鑑定，對於每一項目之商品，以成本價評估，不予折舊；若商品在銷售中
      或使用消耗中，則以當事人陳報之購買日期推估至火災當日物品正常之消耗率
      ，推算其價值；自用之動產則依法提列折舊（參見鑑定報告書第四章第一節、
      第二節）；至於建物損失部分，按損害賠償之範圍，應以被害人實際所受損害
      為衡（最高法院十九年上字第二三一六號判例參照），查系爭建物之所有權人
      係虎尾鎮公所之事實既為兩造所自承，上訴人丙○○及甲○○均非建物之所有
      權人，實際上即未受有損害，自不得請求賠償建物部分之損失，上訴人丙○○
      等二人請求建物部分之損害賠償，於法無據。另上訴人丙○○主張其保全系統
      因火災燒毀受有損失，業據提出中興保全證明書一紙為憑，堪信為真。本院參
      酌上情及鑑定委員會鑑定結果估算上訴人丙○○等二人所列物品減少之價額，
      分列如下：
    (一)上訴人丙○○部分：共計二十七萬八千二百三十九元。
      (1)商品及動產部分：原判決附表一編號號至號、編號號至號、編號
        號至號之商品，業經上訴人丙○○撤回，不予論計外，其中編號海尼根
        啤酒（３３０ｍｌ罐裝）及編號海尼根啤酒（６５０ｍｌ瓶裝）各五十箱
        ，雖因燒燬而不能回復原狀，然因該等商品在銷售中，則經鑑定委員會鑑價
        評估後，以上訴人丙○○陳報之購買日期並參酌各該商品進貨週期，推估銷
        售週期以估算存貨數量及價值，於火災發生時，其鑑定結果：編號海尼根
        啤酒之存貨價值為七箱，計四千三百零五元；編號海尼根啤酒之存貨價值
        為二十四箱，計一萬八千九百六十元；編號至之動產部分則依法提列折
        舊，分別估算現存價值，總計為九萬四千七百五十元（參照上開鑑定報告書
        附件十、十一）。然編號ＤＣ大衛香煙各一百八十盒麒麟啤酒一公升
        四箱麒麟啤酒兩公升五箱海尼根十箱七星牌香煙七十條蜂牌香煙三
        條榮星牌香煙一條高梁三百一十九瓶大武醇五瓶陳年紹興二瓶裝
        酒箱五十六只燒損害箱六十二只半天水五箱電冰箱一台冷凍櫃一座
        等物，均因無相關資料可供評估，鑑定單位無法推算銷售週期，而未予併列
        損失總額等語，有上開（９０）鑑估字第０４００３號鑑定報告書一份附卷
        可稽。惟查，上訴人丙○○分別於八十八年一月四日、五日進貨ＤＣ大衛香
        煙共三百六十盒，有發票二紙為憑，本件火災係發生於八十八年一月七日，
        堪認火災發生時，該商品確存放於商行內，復參以上訴人丙○○其餘菸類之
        銷售狀況，認ＤＣ大衛香煙損害之數額以三百二十四盒為適當，其損失
        金額為十三萬四千七百八十四元；又編號部分商品，依上訴人丙○○
        提出之現場照片觀之，應認確有麒麟啤酒二公升三箱、麒麟啤酒一公升二箱
        、半天水三箱遭燒毀，損失金額為九千四百四十元（1480×3+1000×2+1000
        ×3=9440）；其餘商品，則未據上訴人丙○○提出具體事證證明確受有損害
        ，故此部分應予剔除。綜上，除依鑑定單位評估損失十一萬八千零十五元外
        ，另應加計已燒毀而未評估之ＤＣ大衛香煙三百二十四盒、麒麟啤酒二公升
        三箱、麒麟啤酒一公升二箱、半天水三箱（134784+4440+2000+3000=144224
        ），金額十四萬四千二百二十四元，共計其商品及動產損失二十六萬二千二
        百三十九元，上訴人丙○○請求上訴人乙○○賠償商品及動產損失未逾此範
        圍部分，應有理由。
      (2)建物部分：除保全系統安裝費一萬六千元確由上訴人丙○○支出，且經火災
        而受損外，其請求建物修繕費用並無理由，已如前述，上訴人丙○○此部分
        請求之金額逾一萬六千元範圍部分為無理由，應予駁回。
    (二)上訴人甲○○部分：共計三十二萬五千八百五十四元。
      (1)商品及動產部分：依上訴人甲○○提出之估價單、收據、對帳單、出貨單及
        商品明細表所示進貨日期並參酌各該商品平均進貨天數及平均進貨數量推估
        銷售週期，上開鑑定委員會估算火災發生時上訴人甲○○所開設之榮泰五金
        行存貨數量及價值為：上訴人甲○○所有商品部分損失總計為三十一萬九千
        八百五十四元（參照上開鑑定報告書附件六及該鑑定委員會（９０）鑑估補
        字第０４００３號補充報告書），動產（機車）部分依法提列折舊，計算損
        失為六千元，共計損失三十二萬五千八百五十四元，本院審酌上開鑑定報告
        所推估之進貨、銷售週期及各物品之單價等情係屬合理，認上開鑑定報告之
        鑑定結果應可採信為真實，是上訴人甲○○經營商號內商品及動產之部分所
        受損失，未逾三十二萬五千八百五十四元範圍之請求，應予准許。
      (2)建物部分：因上訴人甲○○非建物所有權人，其請求賠償建物損失部分，於
        法無據，應不准許。
（三）綜右所述，上訴人丙○○得請求上訴人乙○○賠償商品及動產部分之損失，總
      計二十七萬八千二百三十九元；上訴人甲○○得請求上訴人乙○○賠償商品及
      動產部分損失，總計三十二萬五千八百五十四元。
六、綜上所述，上訴人乙○○應賠償上訴人丙○○之損害計二十七萬八千二百三十九
    元，應賠償上訴人甲○○之損害計三十二萬五千八百五十四元，既屬真實，從而
    ，上訴人丙○○、甲○○依侵權行為損害賠償之法律關係，請求上訴人乙○○給
    付上開金額，並均加計自起訴狀繕本送達之翌日即八十八年十二月三日起至清償
    日止，按週年利率百分之五計算之法定遲延利息，洵屬有據，應予准許。至其餘
    逾此部分之請求，則非有據，不應准許。原審就上訴人甲○○上開應准許部分僅
    判准十五萬八千二百八十九元本息，而駁回其餘十六萬七千五百六十五元本息部
    分，則有未洽（即000000－000000=167565），上訴人甲○○就此部分提起上訴
    ，指摘原判決此部分不當，為有理由，自應由本院將原判決此部分予以廢棄，並
    改判如主文第二項所示。又本判決主文第二項部分，因金額未逾一百五十萬元，
    已不得上訴而確定，自無宣告假執行之必要，是上訴人甲○○請求准予宣告假執
    行，為無理由，原審就此部分駁回上訴人甲○○之請求，所持之理由雖屬不同，
    惟結論並無二致，應駁回上訴人甲○○此部分之上訴。再原判決駁回上訴人甲○
    ○其餘二十萬九千六百二十八元本息（即000000－000000=209628）部分及該部
    分假執行之聲請，經核則無不合，上訴人甲○○上訴意旨指摘原判決此部分不當
    ，非有理由，應予駁回。至原判決判命上訴人乙○○給付上訴人甲○○十五萬八
    千二百八十九元本息及命給付上訴人丙○○二十七萬八千二百三十九元本息，並
    准該部分假執行及免為假執行之聲請，暨駁回丙○○其餘請求即三十五萬八千三
    百五十七元本息【按原請求0000000元，於本院減縮為636596元(278239＋358357
    =636596)，本院審酌其減縮後上訴之金額358357元），經核並無不合，上訴人乙
    ○○、丙○○上訴意旨，仍執前詞指摘原判決不當，求予廢棄改判，為無理由，
    應予駁回其上訴。
七、至於兩造其餘攻擊防禦方法及所提出之各項證據資料，經審酌後，因與本件判決
    之基礎無涉，且不影響判決之結果，爰未一一論列，僅併此敘明。
八、據上論結，本件上訴人甲○○上訴為一部有理由，一部無理由，上訴人丙○○、
    乙○○上訴為無理由，依民事訴訟法第四百五十條、第四百四十九條、第七十九
    條但書，判決如主文。
中      華      民      國    九十二    年      一      月    二十八    日
                                    臺灣高等法院臺南分院民事第二庭
~B1審判長法官  吳    志    誠
~B2      法官  楊    省    三
~B3      法官  李    素    靖
右為正本係照原本作成。
不得上訴。
中      華      民      國    九十二    年      一      月    二十八    日
~B法院書記官  林    鈴    香


司法院資訊處製作；財團法人民間司法改革基金會備份。
